【裁判字號】    95,簡上,222
【裁判日期】    950904
【裁判案由】    傷害
【裁判全文】
臺灣桃園地方法院刑事判決             95年度簡上字第222號
上  訴  人  乙○○
即  被  告
上列上訴人因傷害案件，不服本院民國95年2 月6 日95年度壢簡
字第136 號第一審簡易判決（聲請簡易判決處刑案號：94年度偵
字第20304 號），提起上訴，本院管轄之第二審合議庭判決如下
：
    主  文
上訴駁回。
    事實及理由
一、本院審理結果認：原審對被告乙○○論罪科刑之判決，認定
    事實部分並無不當，應予維持，並引用第一審刑事簡易判決
    所載之事實、證據及理由（如附件）。
二、上訴意旨略以：本件案發事實是被告與告訴人丙○○互毆，
    並無其他共犯，且告訴人的頭部受傷是告訴人自己跌傷的，
    並非伊毆打的云云。
三、經查，本件案發時被告確實夥同3 名不詳姓名成年男子，於
    94年5 月11日晚間10時50分許，至桃園縣中壢市○○○街19
    號處，共同毆打告訴人丙○○，致告訴人受有頭部損傷併頭
    皮撕裂傷約8 公分長、背部多處挫瘀傷等傷害，迭據告訴人
    於警詢、偵訊及本院審理時指述甚明（偵查卷第12頁附94
    年5 月20日警詢筆錄、第30之94年11月30日訊問筆錄，本院
    95年8 月21日審判筆錄），核與證人甲○○○證述看到告訴
    人遭人毆打後流血之情形相符（本院95年8 月21日審判筆錄
    ），並有卷附之診斷證明書1 紙、採證照片6 張可資佐證（
    偵查卷第16至19頁），足認告訴人上開指述應屬真實而堪採
    信。再被告於警詢時已坦承有持告訴人家中鐵椅子毆打告訴
    人之情事（偵查卷第8 頁附94年5 月31日警詢筆錄），是被
    告辯稱被告頭部所受傷害係自己跌倒所致云云，顯係事後卸
    責之詞不足採信。綜上所述，本件事證明確，被告上開所辯
    ，均屬避重就輕之詞，諉無足採，被告犯行洵堪認定，應依
    法論罪科刑。
三、核被告所為，係犯刑法第277 條第1 項之普通傷害罪。原審
    以被告所犯傷害罪事證明確，適用被告行為時刑法第28條、
    第277 條第1 項、第41條第1 項前段、第47條，罰金罰鍰提
    高標準條例第1 條前段，修正前罰金罰鍰提高標準條例第2
    條之規定，並審酌被告犯罪之動機、目的、手段，告訴人所
    受傷勢及犯罪後態度等一切情狀，量處被告有期徒刑4 月，
    如易科罰金，以3 百元折算1 日，其認事用法，均無違誤，
    量刑亦屬妥適，被告上訴陳詞否認犯罪云云，即無理由，自
    應予駁回。
四、按修正後刑法第2 條第1 項之規定：「行為後法律有變更者
    ，適用行為時之法律。但行為後之法律有利於行為人者，適
    用最有利於行為人之法律」，係規範行為後法律變更所生新
    舊法比較適用之準據法，於新法施行後，應適用新法第2條
    第1 項之規定，為「從舊從輕」之比較；比較時應就罪刑有
    關之共犯、未遂犯、想像競合犯、牽連犯、連續犯、結合犯
    ，以及累犯加重、自首減輕暨其他法定加減原因（如身分加
    減）與加減例等一切情形，綜其全部罪刑之結果而為比較（
    最高法院95年第8 次刑庭會議決議參照）。查被告行為後，
    罰金刑之計算單位及處罰、共犯、累犯、易科罰金之折算標
    準之規定，均有修正：(一)罰金刑之計算單位及處罰部分：刑
    法第33條第5 款業於94年2 月2 日修正公布，並自95年7 月
    1 日起施行；修正前刑法第33條第5 款規定「罰金：1 元以
    上。」修正後刑法第33條第5 款規定「罰金：新臺幣1,000
    元以上，以百元計算之」；另95年6 月14日修正公布刑法施
    行法第1 條之1 ：「中華民國94年1 月7 日刑法修正施行後
    ，刑法分則編所定罰金之貨幣單位為新臺幣。94年1 月7 日
    刑法修正時，刑法分則編未修正之條文定有罰金者，自94年
    1 月7 日刑法修正施行後，就其所定數額提高為30倍。但72
    年6 月26日至94年1 月7 日新增或修正之條文，就其所定數
    額提高為3 倍」，現行刑法中，有關於罰金刑之計算單位及
    處罰之規定已有修正，自屬法律變更。(二)共犯部分：刑法第
    28條共犯之規定於94年2 月2 日修正公布，並於95年7 月1
    日施行，修正前刑法第28條規定：「2 人以上共同實施犯罪
    之行為者，皆為正犯。」修正後刑法第28條規定：「2 人以
    上共同實行犯罪之行為者，皆為正犯。」修正後刑法將原來
    共同正犯之共同「實施」犯罪，改為「實行」犯罪，排除完
    全未參與犯罪相關行為之「實行」的「陰謀共同正犯」及「
    預備共同正犯」，此屬行為可罰性要件之變更，亦屬法律變
    更。(三)累犯部分：刑法第47條累犯之規定於94年2 月2 日修
    正公布，並於95年7 月1 日施行，修正前刑法第47條規定：
    「受有期徒刑之執行完畢，或受無期徒刑或有期徒刑一部之
    執行而赦免後，5 年以內再犯有期徒刑以上之罪者，為累犯
    ，加重本刑至二分之一。」修正後刑法第47條第1 項規定：
    「受徒刑之執行完畢，或一部之執行而赦免後，5 年以內故
    意再犯有期徒刑以上之罪者，為累犯，加重本刑至二分之一
    。」(四)易科罰金之折算標準部分：刑法第41條第1 項業於94
    年1 月7 日修正公布，並於95年7 月1 日施行，修正前刑法
    第41條第1 項前段規定：「犯最重本刑為5 年以下有期徒刑
    以下之刑之罪，而受6 個月以下有期徒刑或拘役之宣告，因
    身體、教育、職業、家庭之關係或其他正當事由，執行顯有
    困難者，得以1 元以上3 元以下折算一日，易科罰金。」又
    被告行為時之易科罰金折算標準，修正前罰金罰鍰提高標準
    條例第2 條前段（現已刪除）規定，就其原定數額提高為10
    0 倍折算1 日，則本件被告行為時之易科罰金折算標準，應
    以銀元300 元折算1 日，經折算為新臺幣後，應以新臺幣90
    0 元折算為1 日；修正後刑法第41條第1 項前段則規定：「
    犯最重本刑為5 年以下有期徒刑以下之刑之罪，而受6 個月
    以下有期徒刑或拘役之宣告者，得以新臺幣1,000 元、2,00
    0 元或3,000 元折算1 日，易科罰金。」此項修正屬科刑規
    範事項之變更，其折算標準為裁判時所應諭知，亦屬法律變
    更。(五)經綜合比較前述新、舊法結果，修正後規定並未較有
    利於行為人，則應依修正後刑法第2 條第1 項前段規定，適
    用行為時（即修正前）之法律。原審雖未及為新舊法之比較
    ，惟依上開規定說明，本案適用行為時之法律，並無不利於
    被告之情形，從而，原審適用行為時之法律，即無不合，自
    不得因未及為新舊法比較指為瑕疵，認其適用法律有誤，附
    此敘明。
五、據上論斷，應依刑事訴訟法第455 條之1 第1 項、第3 項、
    第368 條、第373 條，判決如主文。
本案經檢察官何嘉仁到庭執行職務。
中    華    民    國    95    年    9     月    4     日
                  刑事第七庭  審判長法  官  林惠霞
                                    法  官  賴淑美
                                    法  官  劉為丕
上正本證明與原本無異。
本件不得上訴。
                                    書記官  顏美惠
中    華    民    國    95    年    9     月    5     日


司法院資訊處製作；財團法人民間司法改革基金會備份。
